# 商誉问题（请高手赐教）

提问人：yudongwen 时间：2010-08-05 16:24:01
1 、商誉的本质是什么？ 2 、过渡—公允价值如何建模？假设条件有哪些？ 3 、被投资企业发生股份变动，如增资、减资，商誉如何确认和计量？ 4 、公司追加投资、出售部分股份，商誉如何确认和计量？ 5 、商誉对公司的影响分析。 敬请高手赐教，我的邮箱：
yudw@hengtonggroup.com.cn

回答人：chenyiwei
建议查阅国际准则下的IFRS3和IFRS3（R)，尤其是其中的basis of conclusions部分。你的问题太大了。